【裁判字號】    89,訴,646
【裁判日期】    890814
【裁判案由】    妨害公務等
【裁判全文】
臺灣桃園地方法院刑事判決                          八十九年度訴字第六四六號
    公  訴  人  臺灣桃園地方法院檢察署檢察官
    被      告  丙○○
右列被告因妨害公務等案件，經檢察官提起公訴（八十八年度偵字第一六九一五號）
，本院判決如左：
    主    文
丙○○連續竊盜，累犯，處有期徒刑壹年陸月；又損壞公務員職務上掌管之物品，累
犯，處有期徒刑捌月。應執行有期徒刑貳年壹月。
    事    實
一、曹賜卿曾於民國八十三年間，因違反麻醉藥品管理條例案件，經臺灣板橋地方法
    院判處有期徒刑三月確定，於八十四年二月二十三日易科罰金執行完畢，又於八
    十三年間，因違反藥事法案件，經臺灣板橋地方法院判處有期徒刑四月確定，於
    八十四年七月十八日執行完畢，再於八十四年間，因違反麻醉藥品管理條例案件
    ，經本院判處有期徒刑七月確定，於八十五年十一月二十二日執行完畢，詎仍不
    知悔改，基於意圖為自己不法所有之概括犯意，於八十八年十月二十一日五時許
    ，在桃園縣桃園市○○○街十九號前，竊取徐均輝所有之車號ＫＶ－四九五二號
    自用小客車一輛，得手後供己使用，再於八十八年十月二十九日起至同年十一月
    八日間之某日，在桃園縣龜山鄉○○路○段四九二號前，竊取甲○○所有之ＷＭ
    －一六二一號車牌二面，得手後改懸掛於原竊取之自用小客車上，嗣於八十八年
    十一月八日十五時許，丙○○駕駛該部改懸掛ＷＭ－一六二一號車牌之自用小客
    車搭載陳金益、邱創洲及另一不詳姓名男子等三人行經桃園市○○街一四四號前
    時，為值勤之桃園縣警察局桃園分局警員發覺可疑而示意停車受檢，詎丙○○因
    心虛所駕為贓車，竟加速逃逸，經警追逐至桃園市○○路與鎮撫街口，丙○○慌
    亂間所駕車輛碰撞停於路口等待紅燈之車號Ｔ四－八０九一號自用小客車而停止
    後，明知編號二０一號之桃園分局警車攔阻於車後，竟急速倒車衝撞警車，而對
    於依法執行職務之公務員施強暴，並致該公務員職務上所掌管之警車左側車身凹
    損及烤漆脫落，並使坐於車內之警員陳明忠顏面左耳撕裂傷（傷害部分未據告訴
    ）。
二、案經桃園縣警察局桃園分局報請臺灣桃園地方法院檢察署檢察官偵查起訴。
    理    由
一、訊據被告丙○○對於右揭時地竊取自用小客車一輛及車牌二面之事實，坦承不諱
    ，惟矢口否認有何駕車衝撞警車犯行，辯稱當時因警車在後追逐，且因天雨路滑
    ，又不知警車停在車後，伊倒車時不慎碰撞，並非故意衝撞警車云云。經查：車
    號ＫＶ－四九五二號自用小客車係被害人徐均輝所有而於八十八年十月二十一日
    五時許，在桃園縣桃園市○○○街十九號失竊，而車牌號碼ＷＭ－一六二一號之
    車牌二面則係被害人甲○○所有而於八十八年十月二十九日起至同年十一月八日
    間之某日，在桃園縣龜山鄉○○路○段四九二號前失竊之事實，已分據被害人徐
    均輝、甲○○於警訊時指訴詳明，並有贓物領據二紙在卷可稽，又被告丙○○於
    駕車逃逸之時，曾告之當時坐在車上之案外人陳金益、邱創洲，謂其所駕之車為
    贓車等情，亦據陳金益、邱創洲於偵查時供陳在卷，被告之自白與事實相符，竊
    盜犯行洵堪認定。至被告經警追逐攔阻於桃園市○○路與鎮撫街口後，為圖脫逃
    而故意倒車衝撞警車之事實，已據被告於偵查時經檢察官訊以當日為何倒車衝撞
    警車？答以：「為了要脫逃」（見八十八年度偵字第一六九一五號卷第一０一頁
    ），而當日同車之陳金益、邱創洲於偵查時，經檢察官訊以丙○○有開車撞警車
    ？亦分別答以：「有，他是先開往前面，看到警車在後面，他就倒車撞警車」、
    「有，他撞車時我有告訴他撞到警察了，他還叫我不要唸」（同上偵卷第四十八
    頁、第四十九頁反面）等語，而事發當時正停車在自強路與鎮撫街口，而為被告
    駕車碰撞之證人乙○○於警訊時亦證稱：「當時我所駕駛之Ｔ四－八０九一自小
    客車正停在自強路與鎮撫街口，車頭往春日路方向等待紅燈，瞬間就遭警車所追
    逐之ＷＭ－一六二一號贓車右轉鎮撫街直接擦撞後，警車則在後方，隨後歹徒倒
    車衝撞警車後迅速往三民路方向逃逸」（同上偵卷第二十頁），而編號二０一號
    桃園分局警備車亦因被告丙○○倒車衝撞結果，左側車身嚴重凹陷，烤漆脫落，
    車身上並留有ＷＭ－一六二一號車之紅色烤漆刮痕，有照片六張存卷可查，又執
    勤員警陳明忠亦確因被告丙○○倒車衝撞之結果，而受有顏面左耳撕裂傷，有敏
    盛綜合醫院診斷證明書一紙及照片二張在卷可稽，綜上事證，被告丙○○明知依
    法執行職務之警員駕警車攔阻在後，竟為圖脫逃，而故意施以倒車衝撞警車之強
    暴行為，並損壞警車之事實至臻明確，所辯不知及非故意云云，顯係卸責之詞，
    並無可採。
二、核被告所為係犯刑法第三百二十條第一項之竊盜罪、第一百三十五條第一項之妨
    害公務罪及第一百三十八條之毀損公物罪，被告先後二次竊盜犯行，時間緊接，
    罪名相同，顯係基於概括犯意反覆為之，應依刑法第五十六條規定，論以連續犯
    一罪，並依法加重其刑，被告以一倒車衝撞警車行為，而犯妨害公務罪及損壞公
    物罪，為想像競合犯，應從一重之損壞公物罪處斷，所犯竊盜罪及損壞公物罪，
    犯意各別，行為互殊，應予分論併罰，又被告有如事實欄所載之前科執行，渠於
    刑之執行完畢後，五年內再犯本件有期徒刑以上之罪，為累犯，應依刑法第四十
    七條規定加重其刑，並遞加重之。爰審酌被告犯罪之動機、目的及手段，犯罪所
    生之危害，及犯罪後坦承部分犯行等一切情狀，量處如主文所示之刑，並定其應
    執行刑。
據上論斷，應依刑事訴訟法第二百九十九條第一項前段，刑法第五十六條、第三百二
十條第一項、第一百三十五條第一項、第一百三十八條、第五十五條、第四十七條、
第五十一條第五款，罰金罰鍰提高標準條例第一條前段，判決如主文。
本案經檢察官魏雯祈到庭執行職務。
中      華      民      國    八十九    年    八      月    十四    日
                                臺灣桃園地方法院刑事第一庭
                                    法  官  黃  斯  偉
右正本證明與原本無異。
如不服本判決，應於判決送達後十日內向本院提出上訴狀( 應附繕本 )，上訴於
臺灣高等法院。
                                    書記官  薛  淑  玲
中      華      民      國      八十九    年    八      月    十六    日
附論罪科刑依據之法條：
刑法第三百二十條
意圖為自己或第三人不法之所有，而竊取他人之動產者，為竊盜罪，處五年以下有期
徒刑、拘役或五百元以下罰金。
意圖為自己或第三人不法利益，而竊佔他人之不動產者，依前項之規定處斷。
前二項之未遂犯罰之。
刑法第一百三十五條
對於公務員依法執行職務時，施強暴脅迫者，處三年以下有期徒刑、拘役或三百元以
下罰金。
意圖使公務員執行一定之職務或妨害其依法執行一定之職務或使公務員辭職而施強暴
脅迫者亦同。
犯前二項之罪，因而致公務員於死者，處無期徒刑或七年以上有期徒刑；致重傷者，
處三年以上、十年以下有期徒刑。
刑法第一百三十八條
毀棄、損壞或隱匿公務員職務上掌管或委託第三人掌管之文書、圖畫、物品，或致令
不堪用者，處五年以下有期徒刑。


司法院資訊處製作；財團法人民間司法改革基金會備份。
